# 请教陈版，处置子公司时，子公司投资性房地产累积确认的公允价值变动是否需要确认....

提问人：659761666 时间：2020-10-14 18:33:02
请教陈版，A公司处置全资子公司B公司，B公司投资性房地产公允价值模式后续计量累积下来的公允价值变动损益 1000 万元，是否需要在处置子公司的当期合并报表层面做一笔借：公允价值变动损益 1000 万元，贷：投资收益1000 万元。的分录。

回答人：chenyiwei
由于通过处置子公司股权的方式丧失控制权并不等于直接处置投资性房地产（否则就应当在合并报表层面分别确认其他业务收入、成本了），所以我理解无需编制你所说的合并调整分录，否则会导致合并报表层面投资收益的计量不符合《企业会计准则第 33 号——合并财务报表（ 2014 年修订）》第五十条的规定。